臺灣高等法院刑事判決　　　　　　　　　　　　　九十一年度上訴字第二八八六號
　　上　訴　人
　　即　被　告　甲○○
右上訴人因違反毒品危害防制條例案件，不服臺灣士林地方法院九十一年度訴字第一
三號，中華民國九十一年七月十六日第一審判決（起訴案號：臺灣士林地方法院檢察
署九十年度毒偵字第一三七八號，併辦案號：臺灣板橋地方法院檢察署檢察官九十年
度毒偵字第三０三四號、九十年度偵字第一二二五二號，臺灣士林地方法院檢察署檢
察官九十一年度毒偵字第三七五號）提起上訴，本院判決如左：
    主  文
上訴駁回。
    事  實
一、甲○○前有多次違反槍砲彈藥刀械管制條例案件等前科（均不構成累犯），前因
    施用毒品，先由臺灣士林地方法院以民國八十八年度毒聲字第六五六號裁定送觀
    察勒戒後，認無繼續施用毒品之傾向，由臺灣士林地方法院檢察署檢察官於八十
    八年四月二十日以八十八年度偵字第三八二一號不起訴處分確定；嗣於八十九年
    間復因施用毒品經臺灣士林地方法院以八十九年毒聲字第七一七號裁送觀察勒戒
    後，亦認無繼續施用傾向，經臺灣士林地方法院檢察署檢察官以八十九年度毒偵
    字第六七六、一０一七、一０四四號不起訴處分確定；復於八十九年間三犯施用
    毒品案件，經臺灣臺北地方法院以八十九年度毒聲字第一七九九號裁定強制戒治
    ，並經本院以九十年上訴字第六三一號以施用第一級毒品判處有期徒刑八月、施
    用第二級毒品判處有期徒刑五月，定應執行刑一年，於九十年三月二十日判決確
    定，現仍執行強制戒治中，惟甲○○仍不知悔改，基於概括犯意：
    (一)、明知海洛因為第一級毒品、安非他命為第二級毒品，復於九十年七月上旬起
        迄九十年八月八日止，在台北市士林區○○○路○段一六三巷十九號及台北
        市○○區○○街二０八號三樓之七之住處，連續施用第一級毒品海洛因多次
        ；並於九十年七月上旬起至九十年十二月十四日止，在上址連續施用第二級
        毒品安非他命多次。
    (二)、迄於九十年七月二十一日下午十八時三十分許，在台北縣蘆洲市○○○○路
        上因駕車經警攔檢查獲，並扣得第一級毒品海洛因一袋及第二級毒品安非他
        命十一包，經移送檢察官諭知交保；又於九十年八月八日晚間九時四十分許
        ，在台北市大同區○○○路與敦煌路口經警攔檢查獲，並扣得第二級毒品安
        非他命一包，經移送檢察官諭知交保；再於九十年十二月十四日晚間八時十
        五分許，在台北市○○區○○街二０八號前因通緝經警查獲。
二、案經臺北市政府警察局大同分局報請臺灣士林地方法院檢察署檢察官偵查後聲請
    簡易判決處刑，原審改依通常程序審理，暨經臺灣板橋地方法院檢察署檢察官、
    臺灣士林地方法院檢察署檢察官函請併案審理。
    理  由
一、右揭犯罪事實，業據被告甲○○坦承不諱，而其為警第一、二次查獲後所採集之
    尿液分別送法務部調查局、憲兵司令部刑事鑑識中心，均呈嗎啡陽性反應及安非
    他命陽性反應，有法務部調查局九十年十一月二十一日陸一字第九００七三七
    一七號檢驗通知書及憲兵司令部刑事鑑識中心九十年十月十五日（九０）綱得字
    第一三五九六號鑑驗通知書附卷，第三次經警查獲採集之尿液送驗結果，呈安非
    他命陽性反應，亦有台北市立療養院九十年十二月二十四日煙毒尿液檢驗報告書
    一紙在卷可佐，而扣案之毒品送驗結果，成分分別第一級毒品海洛因、第二級毒
    品安非他命，有法務部調查局九十年九月十一日（九０）陸一字第九０一七九０
    五九號鑑定通知書、憲兵司令部刑事鑑識中心九十一年三月十一日（九一）綱得
    字第０二六一一號鑑驗通知書台北市政府警察局士林分局後港派出所查獲毒品危
    害防制條例毒品初步鑑驗報告單各一件附卷可稽。又被告曾經二次觀察勒戒均無
    繼續施用之傾向，分別經不起訴處分確定，第三次施用毒品犯行，亦經法院判決
    有期徒刑確定，亦有不起訴處分書及臺灣高等法院被告全國前案紀錄表附卷可稽
    。事證明確，被告犯行洵堪認定，應依法論科。
二、核被告所為，係犯違反毒品危害防制條例第十條第一項施用第一級毒品罪、第十
    條第二項施用第二級毒品罪。被告因施用第一級毒品海洛因及第二級毒品安非他
    命而分別持有第一級毒品海洛因及第二級毒品安非他命，其持有之低度行為均為
    施用之高度行為所吸收，不另論罪。其先後多次施用第一級、第二級毒品犯行，
    時間密接，方法相同，觸犯構成要件相同之罪，顯均係基於概括犯意為之，為連
    續犯，均應依刑法第五十六條之規定，以一罪論，並加重其刑，又檢察官函請併
    案審理被告施用毒品之犯行，雖未據起訴，然與起訴部分有連續犯裁判上一罪關
    係，業據前述，是此部分亦為起訴效力所及。又本件起訴範圍，業據公訴人於原
    審審理時，當庭更正如事實欄所示，併予敘明。又被告所犯上開二罪間，犯意各
    別，行為互殊，應予分論併罰。
三、原審因依毒品危害防制條例第十條第一項、第二項、第十八條第一項，刑法第十
    一條、第五十六條、第五十一條第五款規定，並爰審酌被告之生活狀況、品行、
    其犯罪之動機、目的、手段、前已有多次施用毒品之前科，仍不知悔悟，於短期
    內復因施用毒品經警三次查獲，及犯罪後坦承犯行等一切情狀，以被告甲○○連
    續施用第一級毒品，處有期徒刑一年四月，又連續施用第二級毒品，處有期徒刑
    八月，定其應執行有期徒刑為一年十月，又就扣案毒品海洛因一袋（驗後淨重一
    點六六公克）、毒品安非他命一袋（驗後淨重八點０八六七公克）、安非他命十
    一包（淨重八點三公克），依同條例第十八條第一項之規定併宣告均沒收銷燬之
    。至被告持有而於九十年七月二十一日經警扣案之分裝塑膠袋二十五個，並未使
    用過，有照片可稽，尚難認係供被告施用毒品之物，爰不另為沒收之諭知，併予
    敘明。其認事用法，洵無違誤，量刑亦屬妥適，被告上訴指摘原判決量刑過重，
    非有理由，應予駁回。
據上論斷，應依刑事訴訟法第三百六十八條，判決如主文。
本案經檢察官洪泰文到庭執行職務。
中    華    民    國    九十一  年    十        月      二十八          日
                              臺灣高等法院刑事第二十一庭
                                  審判長法  官  葉  騰  瑞
                                        法  官  黃  國  忠
                                        法  官  江  國  華
右正本證明與原本無異。
施用第一級毒品部分如不服本判決應於收受送達後十日內向本院提出上訴書狀，其未
述上訴之理由者並得於提起上訴後十日內向本院補提理由書（均須按他造當事人之人
數附繕本）。
其餘部分不得上訴。
                                        書記官  吳  碧  玲
中    華    民    國     九十一   年        十      月      二十九      日
附錄本判決論罪科刑依據之法條：
毒品危害防制條例第十條第一項、第二項
施用第一級毒品者，處六月以上五年以下有期徒刑。
施用第二級毒品者，處三年以下有期徒刑。
